臺灣桃園地方法院刑事判決　　　　　　　93年度訴字第2016號
公　訴　人　臺灣桃園地方法院檢察署檢察官
被　　　告　甲○○　男　27歲.
上列被告因毒品危害防制條例案件，經檢察官提起公訴（93年度
毒偵字第3816號），本院合議庭裁定改依簡式審判程序，判決如
下：
    主    文
甲○○連續施用第一級毒品，累犯，處有期徒刑拾壹月，扣案之
海洛因壹包（淨重零點公克），沒收銷燬之。
    事    實
一、甲○○有下列前案紀錄，後述(四)所示案件執行完畢，構成累
    犯：
　(一)前因違反麻醉藥品管理條例案件，經臺灣板橋地方法院於民
    國八十三年二月七日，以八十二年少訴字第八五號判決判處
    有期徒刑二年十月，緩刑四年確定。
　(二)緩刑期內復因違反戡亂時期肅清煙毒條例案件，經本院於八
    十四年三月三十一日，以八十四年少訴字第二號判決判處有
    期徒刑二年確定。
  (三)復因加重竊盜案件，經本院於八十四年八月二十三日以八十
    四年少訴字第二○號判決有期徒刑五月確定。
　(四)又因違反麻醉藥品管理條例案件，經本院於八十六年五月二
    日以八十六年易字第三五九號判決有期徒刑三月確定，如易
    科罰金，以三百元折算一日確定。與上開(一)所示撤銷緩刑之
    刑期及(二)至(三)所示案件刑期合併執行，於八十七年三月三十
    一日縮短刑期假釋出監，縮短刑期後刑期終了日期為八十九
    年一月八日，保護管束期滿執行完畢。
　(五)後因違反毒品危害防治條例案件，經本院於九十三年二月二
    十日，以九十二年訴字第一七八五號判決判處有期徒刑十月
    確定。
　(六)後因違反毒品危害防治條例案件，經本院於九十三年八月五
    日，以九十三年桃簡字第六五一號判決有期徒刑五月，如易
    科罰金，以三百元折算一日確定。
二、甲○○前因非法施用第一級毒品案件，經本院於八十九年五
    月十四日，以八十九年度毒聲字第三三九一號裁定送臺灣桃
    園看守所附設勒戒處所觀察、勒戒後，認有繼續施用毒品之
    傾向，並經本院於八十九年六月九日，以八十九年度毒聲字
    第三九九六號裁定令入戒治處所施以強制戒治一年，後經本
    院於八十九年十一月二十二日，以八十九年毒聲字第七三三
    ○號裁定停止戒治出所，所餘戒治期間付保護管束，而於九
    十年四月二十六日經本院以九十年度毒聲字第一九○一號裁
    定撤銷停止戒治，令入戒治處所施以強制戒治，並於九十一
    年三月二十四日強制戒治期滿，而由臺灣桃園地方法院檢察
    署檢察官於九十一年五月七日，以九十一年度戒偵字第二九
    五號為不起訴處分在案。復因非法施用第一級毒品海洛因案
    件，經本院本院於九十二年七月十五日以九十二年度毒聲字
    第六七二號裁定，令入戒治處所施以強制戒治一年。並經本
    院於九十三年二月二十日，以九十二年度訴字第一七八五號
    判決判處有期徒刑十月，於九十三年八月十一日確定。再因
    施用第二級毒品安非他案件，經本院於九十三年八月五日，
    以九十三年桃簡字第六五一號判決有期徒刑五月確定。詎其
    仍未戒除毒癮，復基於施用第一級毒品海洛因之概括犯意，
    自九十三年二月二十一日起，至同年九月三日止，在桃園縣
    中壢市○○○路○段二三○巷八之三號十三樓號居處，連續
    施用第一級毒品海洛因多次。嗣於九十三年九月三日上午四
    時三十分許，在桃園縣八德市○○路一三六○巷七十八號前
    ，為警查獲，扣得其所有第一級海洛因一包（淨重○‧三公
    克）。
三、案經桃園縣政府警察局中壢分局報告臺灣桃園地方法院檢察
    署檢察官偵查起訴。
    理    由
一、按刑事訴訟法第二百七十三條之一規定除被告所犯為死刑、
    無期徒刑、最輕本刑為三年以上有期徒刑之罪、或高等法院
    管轄第一審案件者外，於審判期日前之程序進行中，被告先
    就被訴事實為有罪之陳述時，審判長得告知被告簡式審判程
    序之旨，並聽取當事人、代理人、辯護人及輔佐人之意見後
    ，裁定進行簡式審判程序。經查，本件被告甲○○被訴毒品
    危害防制條例一案，非前開不得進行簡式審判程序之案件，
    經被告於本院審理時就被訴事實為有罪之陳述，且經本院告
    知被告簡式審判程序之旨，聽取被告及檢察官之意見後，爰
    依右開刑事訴訟法第二百七十三條之一之規定，當庭裁定改
    依簡式審判程序審判之，合先敘明。
二、右揭事實，業經被告甲○○坦承不諱，而被告為警查獲所採
    集之尿液經送驗結果尿液有嗎啡（海洛因經人體代謝呈嗎啡
    陽性反應）陽性反應，此有昭信科技顧問有限公司濫用藥物
    陽性檢體檢驗報告一紙附卷可稽（九十三年度毒偵字第三八
    一六號偵查卷第八十一頁），並有如事實欄所載之扣案物品
    扣案足資佐證，足徵被告自白與事實相符，其多次施用第一
    級毒品海洛因之事實，堪予認定。又被告甲○○前因非法施
    用第一級毒品案件，經本院於八十九年五月十四日以八十九
    年度毒聲字第三三九一號裁定送臺灣桃園看守所附設勒戒處
    所觀察、勒戒後，認有繼續施用毒品之傾向，並經本院於八
    十九年六月九日，以八十九年度毒聲字第三九九六號裁定令
    入戒治處所施以強制戒治一年，後經本院於八十九年十一月
    二十二日，以八十九年毒聲字第七三三○號裁定停止戒治出
    所，所餘戒治期間付保護管束，而於九十年四月二十六日經
    本院以九十年度毒聲字第一九○一號裁定撤銷停止戒治，令
    入戒治處所施以強制戒治，並於九十一年三月二十四日強制
    戒治期滿，而由臺灣桃園地方法院檢察署檢察官於九十一年
    五月七日，以九十一年度戒偵字第二九五號為不起訴處分在
    案。復因非法施用第一級毒品海洛因案件，經本院於九十二
    年七月十五日以九十二年度毒聲字第六七二號裁定，令入戒
    治處所施以強制戒治一年。並經本院於九十三年二月二十日
    ，以九十二年度訴字第一七八五號判決有期徒刑十月，於九
    十三年八月十一日確定。再因施用第二級讀安非他案件，經
    本院於九十三年八月五日，以九十三年桃簡字第六五一號判
    決有期徒刑五月確定，此有臺灣高等法院被告全國前案紀錄
    表、上開不起訴處分書及本院上開判決電腦列印本各一份附
    卷可稽（見同上偵查卷第七一至七九頁）。是被告於上開九
    十一年三月二十四日強制戒治期滿執行完畢釋放後，五年內
    再犯毒品危害防制條例第十條第一項之罪。綜此，本案事證
    明確，被告犯行洵堪認定，應予依法論科。
三、核被告甲○○所為，係犯毒品危害防制條例第十條第一項之
    施用第一級毒品海洛因罪。被告持有第一級毒品海洛因意在
    供己施用，其持有海洛因之低度行為皆應為施用之高度行為
    吸收，均不另論罪。又被告先後多次施用第一級毒品海洛因
    之行為，時間緊接，犯罪構成要件相同，顯係基於概括犯意
    為之，應依連續犯規定以一罪論，並依法加重其刑。又被告
    有如事實欄一、(一)至(四)所示違反肅清煙毒條例、麻醉藥品管
    理條例等案件，並於八十七年三月三十一日假釋交付保護管
    束，而於八十九年一月八日經保護管束期滿執行完畢等情，
    此有刑案資料查註紀錄表及上開臺灣高等法院被告全國前案
    紀錄表各一份在卷可參，被告於前案執行完畢後未滿五年內
    再犯有期徒刑以上刑之本件施用第一級毒品罪，為累犯，應
    依法遞加重其刑。爰審酌被告有如事實欄所示前案紀錄，素
    行非佳，其施用毒品次數非少，犯行所生危害，已曾因相同
    犯行經觀察、勒戒、強制戒治等處遇後猶未能使其知所省惕
    ，根絕施用毒品惡習，足徵其沾染甚深，犯後坦承犯行態度
    良好等及其他一切情狀，量處如主文所示之刑。
四、沒收：
　(一)扣案之海洛因一包（淨重○‧三公克），係屬毒品，應依毒
    品危害防制條例第十八條第一項前段之規定沒收銷燬之。
五、公訴意旨另以：被告甲○○基於施用第一級毒品海洛因之概
    括犯意，自九十三年二月底某日起，在其位於桃園縣中壢市
    ○○○路三段二三○巷八之三號十三樓號居處，連續施用第
    一級毒品海洛因多次云云，雖非無見，惟查，被告於本院審
    理時自承，施用第一級毒品海洛因之時間，係自九十三年二
    月二十日起至同年九月三日為警查獲止等語，查被告此前曾
    因施用第一級毒品海洛因，經本院於九十三年二月二十日，
    以九十二年度訴字第一七八五號判決有期徒刑十月，於九十
    三年八月十一日確定，此有本院上開判決電腦列印本一份及
    臺灣高等法院被告全國前案紀錄表在卷可按，業如前述，參
    以被告前有多次施用毒品前科，且施用毒品者多有成癮性乙
    情，堪認被告前後施用第一級毒品海洛因犯行顯係基於概括
    犯意為之，應具有連續犯之裁判上一罪關係。又本件公訴人
    起訴所認被告涉犯施用第一級毒海洛因即被告於本院審理時
    承認之九十三年二月二十日之犯罪時間，既係於前案判決之
    宣示日前（即九十三年二月二十日），故公訴人所指之被告
    此部分施用第一級毒品犯行，自應為前案判決之既判力所及
    ，當為該案確定判決之效力所及，非本院所得再予審究。惟
    公訴人認被告此部分施用海洛因犯行，與被告前開已經論罪
    科刑之施用海洛因犯行間，有連續犯裁判上一罪之關係，爰
    不另為免訴之諭知。
據上論斷，應依刑事訴訟法第二百七十三條之一、第二百九十九
條第一項前段，毒品危害防制條例第十條第一項、第十八條第一
項前段，刑法第十一條、第五十六條、第四十七條，判決如主文
。
本案經檢察官廖先志到庭執行職務。
中　　華　　民　　國　　94　　年　　1 　　月　　28　　日
                        臺灣桃園地方法院刑事第十二庭
                                法　官　黃永定
右正本證明與原本無異。
如不服本判決，應於判決送達後十日內，向本院提出上訴狀。
                                書記官　施春祝
中　　華　　民　　國　　94　　年　　1 　　月　　28　　日
附論罪科刑依據之法條：
毒品危害防制條例第十條
施用第一級毒品者，處六月以上五年以下有期徒刑。
